【裁判字號】    97,易,110
【裁判日期】    970221
【裁判案由】    竊盜
【裁判全文】
臺灣板橋地方法院刑事判決               97年度易字第110號
公  訴  人  臺灣板橋地方法院檢察署檢察官
被      告  戊○○
                    （另案於臺灣臺北監獄臺北分監執行中）
上列被告因竊盜案件，經檢察官提起公訴（96年度偵緝字第3368
號、96年度偵字第29644 號），因被告於準備程序中就被訴事實
為有罪之陳述，經本院裁定進行簡式審判程序，並判決如下：
    主  文
戊○○竊盜，處有期徒刑肆月，減為有期徒刑貳月；又攜帶兇器
竊盜，處有期徒刑捌月。應執行有期徒刑玖月。
    事  實
一、戊○○意圖為自己不法之所有，於民國95年12月19日上午11
    時13分許，在臺北縣板橋市○○街40號旁巷內停車場，見丁○○所有車牌號碼F2G-867 號重機車鑰匙未拔下，遂徒手竊
    取該機車，得手後供己使用。嗣丁○○於同日下午6 時許發
    現機車失竊，報警處理，經警調閱監視錄影畫面，始循線查
    知上情。
二、戊○○復另行起意，意圖為自己不法之所有，於96年12月9
    日上午12時3 分許至12時18分許，持其拾獲之客觀上足對人
    之生命、身體、安全構成威脅，具有危險性，可供兇器使用
    之剪刀1 把，接續在臺北縣新莊市○○○路62巷9 號1 樓、
    11號地下室1 樓、70巷2 號1 樓及78巷2 號地下室1 樓，竊
    取甲○○、乙○○、己○○及丙○○等人與其他住戶共有之
    消防瞄子共4 支及接頭3 個得手，於離去之際，為乙○○發
    現並報警處理而查獲，並扣得剪刀1 把及消防瞄子4 支及接
    頭3 個（已分別發還被害人）。
三、案經被害人丁○○訴由臺北縣政府警察局板橋分局；被害人
    甲○○、乙○○、己○○、丙○○訴由臺北縣政府警察局蘆
    洲分局報告臺灣板橋地方法院檢察署檢察官偵查起訴。
    理  由
一、上揭2 次竊取物品等事實，業據被告戊○○於本院審理中坦
    承不諱，經核與證人即被害人丁○○、甲○○、乙○○、己○○及丙○○於警詢中指述相符，並有台北縣政府警察局車
    輛失竊電腦輸入單1 份、車輛車牌失竊作業- 新增車輛認可
    資料1 份、贓物認領保管單4 份、監視錄影畫面翻拍照片4
    幀、現場蒐證照片7 幀在卷可憑，另有剪刀1 把扣案可稽，
    被告上開自白與事實相符，堪信為真實。本案事證明確，被
    告犯行堪以認定，應予依法論科。
二、按刑法第321 條第1 項第3 款之攜帶兇器竊盜罪，係以行為
    人攜帶兇器竊盜為其加重條件，此所謂兇器，其種類並無限
    制，凡客觀上足對人之生命、身體、安全構成威脅，具有危
    險性之兇器均屬之，且祇須行竊時攜帶此種具有危險性之兇
    器為已足，並不以攜帶之初有行兇之意圖為必要（最高法院
    79年度台上字第5253號判例意旨可資參照）。查被告於犯罪
    事實二中攜帶剪刀1 把行竊，而剪刀係以金屬製成，如用以
    施暴、脅迫、抵抗，依一般社會觀念，已足使人之生命、身
    體、安全受有危害，自堪認為兇器。故核被告所為，係犯刑
    法第320 條第1 項之竊盜罪（犯罪事實一部份）及同法第32
    1 條第1 項第3 款之攜帶兇器竊盜罪（犯罪事實二部分）。
    被告於犯罪事實二中多次竊取行為，時間緊接，竊取手段、
    物品均相同，應係於同一竊盜犯意下所為之密接行為，屬接
    續犯而為包括之一罪。被告所犯上開二罪，犯意各別，行為
    互異，應予分論併罰。爰審酌被告有毒品、竊盜、公共危險
    、贓物等前科紀錄，有台灣高等法院被告前案紀錄表1 份在
    卷可憑、其犯罪之動機、手段、竊取之機車價值較高、竊取
    之消防瞄子及接頭等物品則價值不高、造成告訴人丁○○等
    人之損失，及其犯罪後均坦承犯行之態度等一切情狀，認公
    訴人就竊盜罪刑求處有期徒刑4 月，就攜帶兇器竊盜罪求處
    有期徒刑8 月，尚屬適當，分別量處如主文所示之刑，又被
    告於犯罪事實一之竊盜犯行，犯罪時間在96年4 月24日以前
    ，且合於中華民國96年罪犯減刑條例第2 條第1 項第3 款規
    定，應減此部份之宣告刑期2 分之1 ，並依法定其應執行之
    刑。至扣案剪刀1 把，雖係供被告犯攜帶兇器竊盜罪所用之
    物，惟非被告所有，而係其自臺北縣新莊市○○○路62 巷
    11號地下室所拾取，業據被告於本院審理中供陳在卷（本院
    卷第35頁），此外，復查無其他證據證明係被告所有之物，
    爰不予宣告沒收，公訴人聲請沒收扣案剪刀，容有誤會，併
    此敘明。
據上論斷，應依刑事訴訟法第273 條之1 第1 項、第299 條第1
項前段，刑法第320 條第1 項、第321 條第1 項第3 款、第51條
第5 款，刑法施刑法第1 條之1 第1 項、第2 項前段，判決如主
文。
本案經檢察官陳旻源到庭執行職務。
中    華    民    國    97    年    2     月    21    日
                  臺灣板橋地方法院刑事第十三庭
                      法  官  俞秀美
以上正本證明與原本無異
如不服本判決應於送達後10日內向本院提出上訴狀
                      書記官  謝怡貞
中    華    民    國    97    年    2     月    21    日
附錄本案論罪科刑法條全文：
中華民國刑法第320條
意圖為自己或第三人不法之所有，而竊取他人之動產者，為竊盜
罪，處5 年以下有期徒刑、拘役或5 百元以下罰金。
意圖為自己或第三人不法之利益，而竊佔他人之不動產者，依前
項之規定處斷。
前二項之未遂犯罰之。
中華民國刑法第321條
犯竊盜罪而有左列情形之一者，處6 月以上、5 年以下有期徒刑
：
一、於夜間侵入住宅或有人居住之建築物、船艦或隱匿其內而犯之者。
二、毀越門扇、牆垣或其他安全設備而犯之者。
三、攜帶兇器而犯之者。
四、結夥三人以上而犯之者。
五、乘火災、水災或其他災害之際而犯之者。
六、在車站或埠頭而犯之者。
前項之未遂犯罰之。


司法院資訊處製作；財團法人民間司法改革基金會備份。
